【裁判字號】    95,訴,1377
【裁判日期】    951019
【裁判案由】    違反槍砲彈藥刀械管制條例等
【裁判全文】
臺灣臺中地方法院刑事判決              95年度訴字第1377號
公  訴  人  臺灣臺中地方法院檢察署檢察官
被      告  丙○○
                      樓
選任辯護人  楊雯齡律師
被      告  甲○○
                    送達處所.
指定辯護人  義務辯護人楊俊彥律師
上列被告等因違反槍砲彈藥刀械管制條例等案件，經檢察官提起
公訴（九十五年度偵字第五五七一號），本院判決如下：
    主    文
丙○○未經許可，持有可發射子彈具有殺傷力之改造手槍，處有
期徒刑年玖月，併科罰金新臺幣陸萬元，罰金如易服勞役，以
新臺幣玖佰元即銀元佰元折算壹日；扣案之仿ＢＥＲＥＴＴＡ
改造手槍壹把（含彈匣壹個，槍枝管制編號：00000000
00號），沒收。又因過失傷害人，處有期徒刑伍月。應執行有
期徒刑肆年，併科罰金新臺幣陸萬元，罰金如易服勞役，以新臺
幣玖佰元即銀元佰元折算壹日；扣案之仿ＢＥＲＥＴＴＡ改造
手槍壹把（含彈匣壹個，槍枝管制編號：0000000000
號），沒收。
甲○○殺人未遂，處有期徒刑伍年陸月。扣案之仿ＢＥＲＥＴＴ
Ａ改造手槍壹把（含彈匣壹個，槍枝管制編號：0000000
000號），沒收。
    犯罪事實
一、丙○○明知槍砲、彈藥業經中央主管機關公告列管，未經許
    可不得持有，竟於民國九十四年十月十三日二十二時，其與
    張再宏、甲○○等人在臺中縣豐原市○○街一三八號「百分
    百ＫＴＶ」包廂內消費時，因張再宏與丙○○所找來友人乙○○發生口角，於乙○○離去「百分百ＫＴＶ」包廂後，丙○○隨即外出拿取其前於不詳時間、地點所取得而持有之可
    發射子彈具有殺傷力之仿ＢＥＲＥＴＴＡ廠製造之八四型改
    造半自動手槍一把（含彈匣一個，槍枝管制編號00000
    00000號）、具有殺傷力之土造子彈（直徑九釐米之金
    屬彈頭）三顆（其中二顆業經當場擊發後已不具殺傷力、一
    顆經鑑驗擊發後亦已不具殺傷力）及不具殺傷力之土造子彈
    （具直徑約九釐米之金屬彈頭）一顆後，再約同乙○○返回
    前開「百分百ＫＴＶ」包廂找張再宏，嗣因張再宏已先離開
    該「百分百ＫＴＶ」包廂，丙○○即與仍在包廂之甲○○發
    生口角，丙○○明知該改造手槍及子彈如不慎即有可能擊發
    子彈並造成在場之人受傷，且依情形並無不能注意之情形，
    惟丙○○仍自腰際間拔出前開改造手槍向在場之甲○○示威
    ，甲○○在場之吳政洧、陳怡倫、廖坤敏、洪士偉等人見狀
    即上前搶槍，雙方在拉扯爭奪槍枝間，丙○○不慎誤扣扳機
    一次而擊發該改造手槍，所擊發之子彈並擊中在包廂內躲避
    丁○○右手臂，造成丁○○受有右側尺骨骨幹開放性骨折之
    傷害。甲○○自丙○○手中搶得前開改造手槍後，基於持有
    該改造手槍、子彈以射殺丙○○之犯意，持槍瞄準丙○○之
    腹部接續擊扣扳機三次，第一、二次子彈因故無法擊發，甲○○隨即分別拉滑套各一次而退出子彈共二顆，並接續於第
    三次擊扣扳機時擊發子彈並打中丙○○，造成丙○○受有第
    十二脊椎骨折併挫傷、血胸、右肝、右腎挫傷併腹內出血等
    傷害，嗣經警到場後緊急將丙○○送醫急救，丙○○始倖免
    於難，員警並在ＫＴＶ包廂內查獲具殺傷力之土造子彈一顆
    （業經鑑驗試射後已不具殺傷力）、不具殺傷力之土造子彈
    一顆及彈殼二顆。甲○○射殺丙○○後，即持該改造手槍逃
    離現場，隨後甲○○即自行攜帶前開改造手槍至臺中縣警察
    局豐原分局合作派出所投案，並扣得改造手槍一支。
二、案經丁○○訴由臺中縣警察局豐原分局報請臺灣臺中地方法
    院檢察署檢察官偵查起訴。
    理    由
一、訊據被告丙○○固不否認有於前揭時間持前開改造手槍、子
    彈進入「百分百ＫＴＶ」包廂內，並在與被告甲○○搶槍拉
    扯，槍枝尚在其手上時有擊發一次，子彈並射中丁○○等情
    ，惟被告丙○○否認有何傷害丁○○之犯行，辯稱：該把改
    造手槍及子彈均是乙○○所有，事發當天是乙○○與張再宏
    二人在「百分百ＫＴＶ」包廂內先發生爭執，乙○○先帶女
    友離開後，張再宏要其約乙○○出來，其打電話給乙○○，
    乙○○說要拿槍過來打張再宏，其與乙○○去公園時，乙○○就把槍拿出來，其怕乙○○會開槍，所以才要乙○○先將
    槍交給其保管，其與乙○○一同進去「百分百ＫＴＶ」包廂
    時，張再宏已經離開，其與甲○○發生口角，當時在場的人
    都站起來，其因一時害怕就將槍拿出來，甲○○跟原本在包
    廂的其他四個人就過來要搶槍及打其，其只有拿著槍，雙方
    拉扯之間槍枝就擊發了，其並未扣扳機，並無傷害丁○○之
    犯意等語。被告甲○○否認有何殺人之故意，辯稱：伊搶到
    槍後，看到丙○○要過來搶伊手上的槍，一時緊張，不小心
    誤觸扳機，其並無殺害丙○○之故意等語。經查：
  (一)被告丙○○未經許可持有改造槍、彈部分：
    (1)被告丙○○未經許可持有前開改造手槍、子彈前往「百分
      百ＫＴＶ」包廂等情，有證人即同案被告甲○○於警詢、
      檢察官偵查中及本院審理時證述明確，並經證人廖坤敏、
      吳政洧、洪士偉、陳怡倫、陳孟吟於警詢、證人即告訴人
      丁○○於警詢及檢察官偵查中證述明確，復有扣案之前開
      改造手槍一支（含彈匣一個，槍枝管制編號：00000
      00000號）、具殺傷力之土造子彈一顆（業經鑑驗試
      射後已不具殺傷力）及彈殼二顆可資佐證；而扣案之改造
      手槍（含彈匣一個，槍枝管制編號：000000000
      0號），係由仿ＢＥＲＥＴＴＡ廠八四型半自動手槍製造
      之金屬槍枝，更換土造金屬槍管改造而成之改造手槍、機
      械性能良好，可擊發同案送鑑子彈，認具殺傷力；又送鑑
      子彈一顆，認係土造子彈（具直徑九釐米之金屬彈頭），
      經試射，可擊發，認具殺傷力，此有內政部警政署刑事警
      察局九十五年三月六刑鑑字第○九四○一六○五三八號槍
      彈鑑定書一份附卷可稽。
    (2)被告丙○○雖辯稱該槍、彈係乙○○所有等語，惟證人乙○○於本院審理時證稱：其不認識被告甲○○，與被告丙○○不太熟，當天是被告丙○○找其去「百分百ＫＴＶ」
      ，其並無與綽號「小胖」之張再宏發生口角，是其離開後
      ，被告丙○○打電話叫其再過去，其才再與被告丙○○一
      同回去「百分百ＫＴＶ」，扣案槍、彈並非其交給被告丙○○等語明確。再者，證人即同案被告甲○○於本院審理
      時證稱：乙○○進來「百分百ＫＴＶ」包廂後就坐在椅子
      上，被告丙○○問其張再宏人在那裡，其說不知道，後來
      大家就聲音比較大吵起來等語明確，是如依被告丙○○所
      陳該槍、彈為證人乙○○所持為射擊張再宏之用，其係為
      避免乙○○與張再宏發生衝突始要證人乙○○將槍交予其
      保管，則被告丙○○與證人乙○○返回「百分百ＫＴＶ」
      包廂時，張再宏既已不在場，顯然無發生衝突之可能，衡
      情被告丙○○大可藉以安撫證人乙○○並儘速將證人乙○○帶離開現場以避免紛爭，何以被告丙○○卻係質問被告
      甲○○關於張再宏人在何處，並因此與被告甲○○發生口
      角衝突，而證人乙○○反係完全事不關己的坐在包廂椅子
      上且未有任何之反應，況本件被告丙○○既稱其係為避免
      證人乙○○開槍打人而保管，何以係被告丙○○自行將槍
      自腰際取出與被告甲○○對峙，被告所辯顯與常情未合。
      又查，證人吳政洧於警詢時亦證稱當天「小胖」（即張再
      宏）與他朋友阿群（即丙○○）、叢倫（即乙○○）起衝
      突後，他們就離開現場，後來阿群與叢倫又到達「百分百
      ＫＴＶ」，被告甲○○就跟他們發生口角等語；證人洪士
      偉於警詢證稱：是被告丙○○進來包廂說要找張再宏，找
      不到張再宏就與被告甲○○說話，兩人就吵起來等語；證
      人陳怡倫於警詢時證稱：當天其與張再宏、甲○○及幾名
      其不認識張再宏約來的友人一同在「百分百ＫＴＶ」包廂
      內唱歌，張再宏與其約來的朋友發生口角，約半小時後，
      張再宏朋友出去後又回來，並指名要找張再宏、當時張再
      宏沒有在現場，其跟他們說張再宏去載朋友，等一下就回
      來，當時不知道何原因對方就在兇其朋友甲○○等語，足
      證當天被告丙○○亦有與張再宏發生口角，被告丙○○前
      開所辯，應係事後卸責之詞，並無足採。另證人張再宏於
      警詢時固證稱丙○○出去包廂接電話後，就進來對其說乙○○要來對其開槍等語，惟此係證人張再宏聽聞被告張佳
      群所述之傳聞內容，並非親自聽聞證人乙○○所述，自難
      遽以認定該槍、彈即為乙○○所持有，是證人張再宏前開
      證述，尚不足以為有利於被告丙○○之認定，被告丙○○
      所辯該槍、彈為乙○○所有交由其保管等語，亦無足採，
      其未經許可持有改造槍、彈之犯行堪以認定。
  (二)被告丙○○過失傷害犯行部分：
  (1)上開被告丙○○因與被告甲○○等人在爭奪前開改造手槍時
    ，疏未注意不慎擊發，射中告訴人丁○○右手臂，造成丁○○受有右側尺骨骨幹開放性骨折傷害之犯罪事實，已據被告
    於本院審理時坦承不諱，且證人洪士偉於警詢時證稱：被告
    丙○○與甲○○吵起來後，被告丙○○就拿槍出來對準甲○○等語；證人乙○○於本院審理時證稱：事發當時其看到一
    群人圍住被告丙○○，其就靠過去，不清楚他們拉扯是在搶
    槍，後來其有就加入拉扯，其拉誰並不清楚，雙方在拉扯時
    其有聽到一聲槍響，後來槍被甲○○搶走，沒多久就又聽到
    一聲槍響等語明確；證人即告訴人丁○○本院審理時證稱：
    其記得一開始看到被告丙○○從褲子口袋拿槍出來，其被打
    中時看到槍在被告丙○○手上，但旁邊有人在跟被告丙○○
    搶這把槍，被告丙○○進來持槍並沒有要針對誰開槍等語明
    確；復參以被告甲○○於本院亦供陳當天告訴人丁○○坐在
    其正後面距離約一、二個人位置等語，足見被告丙○○自腰
    際拿槍出來時，係針對被告甲○○，並非針對告訴人丁○○
    甚明，是被告丙○○所辯其並無傷害告訴人丁○○之犯意等
    ，應屬可採。此外，並有行政院衛生署豐原醫院九十五年九
    月二十六日豐醫歷字第○九五○○○七七七七號函及附件之
    診斷證明書、病歷一份附卷及上開改造手槍一支及已擊發之
    彈殼二顆扣案可稽。
  (2)又被告丙○○並非持槍朝證人即告訴人丁○○射擊，且被告
    丙○○與張家原等人在爭奪被告丙○○手上所持之該改造手
    槍時，槍枝才擊發等情，已據前開證人洪士偉、乙○○及丁○○等人分別於警詢及本院審理時證述明確。且依證人所述
    ，當時被告丙○○拿槍係指向被告甲○○，顯見被告丙○○
    並無持槍射傷丁○○之意思，惟被告丙○○在被告甲○○及
    甲○○在場友人吳政洧、陳怡倫、廖坤敏、洪士偉等人見狀
    上前奪槍時，其當知所持槍枝在雙方爭奪中，稍有不慎即可
    能誤觸扳機擊發子彈而有傷及他人之可能，本應注意持槍方
    式，以避免傷害他人，且依當時情狀亦無不能注意之情，竟
    疏未注意，仍在爭奪中不慎擊扣扳機而擊發子彈射傷證人即
    告訴人丁○○右手臂，造成丁○○受有右側尺骨骨幹開放性
    骨折傷害，被告丙○○就證人即告訴人丁○○所受傷害，顯
    有過失且具有相當因果關係，是被告丙○○此部分犯行，應
    係犯過失傷害犯行，而非普通傷害犯行，亦堪以認定。
  (三)被告甲○○未經許可持有改造槍、彈部分：
    訊據被告甲○○對於前揭未經許可持有改造槍、彈之犯行坦
    承不諱，並有前開扣案之改造手槍一支（含彈匣一個，槍枝
    管制編號：0000000000號）、具殺傷力之土造子
    彈一顆（業經鑑驗試射後已不具殺傷力）及彈殼二顆可資佐
    證；而扣案之改造手槍一支及子彈一顆，均具殺傷力，亦有
    前揭內政部警政署刑事警察局九十五年三月六刑鑑字第○九
    四○一六○五三八號槍彈鑑定書一份附卷可稽，是被告甲○○此部分自白核與事實相符，事證明確，其未經許可持有改
    造手槍、子彈之犯行洵堪認定。
  (四)被告甲○○殺人未遂部分：
  (1)被告丙○○因遭被告甲○○持槍射殺而受有第十二脊椎骨折
    併挫傷、血胸、右肝、右腎挫傷併腹內出血等傷害，此經被
    告甲○○供陳明確，並據證人洪士偉、陳怡倫、吳政洧、廖
    坤敏等人於警詢；證人乙○○於本院審理時證述明確、並有
    行政院衛生署豐原醫院一份附卷可憑。
  (2)被告甲○○於本院審理時雖稱其僅擊扣扳機一次等語，然查
    ，其於警詢時供陳：當天其因緊張，怕有人會來搶槍，一時
    心急，隨手一直扣擊扳機等語，且其於本院審理時即自承其
    有拉槍枝滑套二次，退出二顆子彈，核與被告甲○○於警詢
    所稱擊扣三次扳機等情相符，且依被告甲○○所述，其在奪
    得該槍前，該槍已曾擊發，足見該槍之子彈確已上膛，則如
    被告甲○○於得槍後既僅擊扣扳機一次，且該次即擊發並射
    中丙○○，何需在子彈已上膛之情形下仍先拉二次滑套退出
    二顆子彈後再擊扣扳機，再者，如依被告甲○○所述其係看
    見有人影前來搶槍，一時緊張始擊扣扳機，則以當時氣氛緊
    張、時間急迫之狀況下，被告甲○○何以會先拉二次滑套退
    彈後再行射擊，益徵被告甲○○確係持槍朝丙○○擊扣三次
    扳機，僅係第一、二次擊扣扳機時，因不詳原因無法擊發始
    拉滑套退彈後再擊扣扳機甚明。被告甲○○嗣後所辯僅擊扣
    一次扳機等語，核屬事後卸責之詞，不足憑採。
  (3)按刑法上殺人罪與傷害人致死罪之區別，本視加害人有無殺
    意為斷，被害人所受之傷害程度，固不能據為認定有無殺意
    之唯一標準，但加害人之下手情形如何，於審究犯意方面，
    仍不失為重要參考資料；殺人與傷害人致死之區別，應以有
    無殺意為斷，其受傷之多寡，及是否為致命部位，有時雖可
    藉為認定有無殺意之心證，究不能據為絕對標準；殺人與傷
    害致死之區別，即在下手加害時有無死亡之預見為斷。至受
    傷處所是否致命部位，及傷痕之多寡，輕重如何，僅足供認
    定有無殺意之參考，原不能為區別殺人與傷害致人死之絕對
    標準，此有最高法院二十年非字第一○四號、十八年上字第
    一三○九號、十九年上字第七一八號判例可資參照。是殺人
    未遂與傷害之區別，應以加害人有無殺意為斷；至其殺意有
    無，雖不以兇器種類及傷痕多少等，為絕對認定標準，但加
    害人下手部位、用力程度，仍非不可藉為判斷有無殺意之心
    證依據。查被告甲○○確持槍擊扣三次扳機，而於第一、二
    次擊扣扳機時，因槍枝無法擊發，而接續拉二次滑套退彈後
    再擊扣扳機，並於第三次擊扣扳機時擊發槍枝而射中丙○○
    腹部，丙○○並因此受有前開傷害等情，核如前述；再者，
    當天在場之人除丙○○與乙○○外，其餘均為被告甲○○之
    友人，且當時除被告甲○○外，尚有洪士偉等人一同上前搶
    走丙○○所持之改造手槍，並且為被告甲○○所搶得，而丙○○亦於爭奪槍枝時為被告甲○○及洪士偉等人壓制在地，
    且除一同加入搶槍拉扯之乙○○外，丙○○在場並無其他之
    幫手，顯見被告甲○○奪得前開改造手槍後，丙○○或乙○○均無法上前搶回槍枝或有對被告甲○○有何威脅；又證人
    乙○○於本院審理時證稱：其聽到第二聲槍響時（即被告甲○○射擊時），被告甲○○距離被告丙○○約一、二公尺的
    距離等語，益見被告甲○○並非一時緊張誤觸扳機，而係有
    意近距離朝丙○○腹部射擊，又人之腹部乃內有肝臟、腎臟
    等重要器官，若以槍枝射擊，極易發生死亡之結果等情，亦
    應為被告甲○○所明知，是被告甲○○明知持槍朝人體腹部
    射擊，足以生使人死亡之結果，猶依然為之，且在前二次擊
    扣扳機時因故未能擊發子彈，復再朝丙○○腹部擊扣第三次
    扳機，足徵其殺意亦堅，當非僅只於傷害而已，是被告甲○○主觀上顯具有殺人之犯意甚明，其上開所辯並無殺人犯意
    云云，應屬事後卸責之詞，不足採信。
二、核被告丙○○所為，係違反槍砲彈藥刀械管制條例第八條第
    四項之未經許可持有具殺傷力之改造手槍罪、同條例第十二
    條第四項之未經許可持有具殺傷力之子彈罪，及犯刑法第二
    百八十四條第一項之過失傷害罪；被告甲○○持前開改造手
    槍射擊丙○○，未能得逞，核其所為，係違反槍砲彈藥刀械
    管制條例第八條第四項之未經許可持有具殺傷力之改造手槍
    罪、同條例第十二條第四項之未經許可持有具殺傷力之子彈
    罪，及犯刑法第二百七十一條第二項、第一項之殺人未遂罪
    。被告甲○○先後三次擊扣扳機之行為，係基於同一殺人犯
    意下之接續行為，僅侵害一個法益，只論以一罪。被告丙○○係在與甲○○爭奪改造手槍時不慎擊發子彈，而打中告訴
    人丁○○之右手臂，造成告訴人丁○○受有右側尺骨骨幹開
    放性骨折傷害，核其所為，係犯刑法第二百八十四條第一項
    前段之過失傷害罪。公訴意旨認係刑法第二百七十七條第一
    項之普通傷害罪，容有未洽，惟基本犯罪事實同一，起訴法
    條應予變更。被告丙○○、甲○○各別持有槍、彈之行為，
    均係以一行為違反槍砲彈藥刀械管制條例第八條第四項之未
    經許可持有可發射子彈具有殺傷力之改造手槍罪名及槍砲彈
    藥刀械管制條例第十二條第四項之未經許可持有子彈罪名，
    均為想像競合犯，各應依刑法第五十五條之規定，從一重之
    違反槍砲彈藥刀械管制條例第八條第四項之未經許可持有可
    發射子彈具有殺傷力之改造手槍罪處斷。按刑法第二條第一
    項所稱之法律，係指刑罰所依存的整體法律狀態，故法律有
    變更應指足以影響行為的可罰性與法律效果的法令因修正或
    廢止而有所變更而言。所以刑法法律變更概念，應界定在法
    律規定的改變，足以影響刑罰權判斷者而言，刑法總則的變
    更，自然會影響到個別犯罪的成立，乃至於法律效果的結構
    ，自屬法律變更，應為新舊法之比較。而刑法修正之後，原
    屬牽連犯之數個犯罪行為，依新法應數罪併罰，比較修正前
    之規定，可依裁判上一罪論處，顯然修正前之規定有利於被
    告，如仍依修正後之規定，對於被告極為不利，從而，解釋
    上對於刑法第二條之解釋，應包括此種影響罪刑加重之規定
    。本件被告甲○○於舊法時期所犯之殺人未遂罪及未經許可
    持有改造手槍罪，依刑法第二條第一項比較之結果，以舊法
    較有利於被告甲○○，應依修正前刑法第五十五條，成立牽
    連犯，從一重之殺人未遂罪處斷。被告丙○○所犯前開過失
    傷害罪及未經許可持有改造手槍罪間，犯意各別，罪名不同
    ，應予分論併罰。被告甲○○雖已著手殺人行為之實施，惟
    未生被害人丙○○死亡之結果，其犯罪尚屬未遂，爰依刑法
    第二十五條第二項之規定，按既遂犯之刑度減輕其刑（被告
    甲○○行為後，刑法業已修正，原列於刑法第二十六條前段
    之規定移列於同法第二十五條第二項，此部分係法律文字體
    例變更，並無涉及刑之重輕，而無新舊法之比較，應逕依修
    正後刑法第二十五條第二項處斷）。爰審酌被告丙○○僅因
    一時紛爭，即持槍鬥狠，在雙方爭奪槍枝中不慎擊發槍枝傷
    及無辜之告訴人丁○○；被告甲○○係因丙○○挑釁雙方發
    生口角衝突，而自丙○○處奪得槍枝後，反開槍射殺丙○○
    ，無視他人生命安全，及被告二人事發當時均年僅十九歲，
    年輕氣盛，一時失慮肇致本件犯行，其等犯罪動機、目的、
    手段、所生危害及其等坦認部分犯行等一切情狀，分別量處
    如主文所示之刑。另查被告丙○○行為後，刑法第四十二條
    第三項關於易服勞役之折算標準及期限已有修正，因屬科刑
    規範事項之變更，其折算標準為裁判時所應諭知，自有就新
    舊法規定比較之必要，然因新舊刑法對易服勞役之折算標準
    ，及易服勞役期限，規定各有不同，利與不利之情形互見，
    應就新舊法之規定綜合比較，以決定適用最有利於行為人之
    法律。本件經比較新舊法結果，固以修正後刑法第四十二條
    第三項之規定較有利於被告丙○○，惟被告丙○○所犯前開
    過失傷害及未經許可持有改造手槍罪二罪間，如依修正前刑
    法數罪併罰處斷定應執行刑，最高為有期徒刑二十年，如修
    正後刑法依數罪併罰處斷，其則可定應執行刑達有期徒刑三
    十年，是比較新舊法之適用，其利與不利之情形互見，故就
    罪刑有關之連續犯、定應執行刑及易服勞役等一切情形，本
    於統一性及整體性原則，綜其全部罪刑之結果而為比較，仍
    應依修正前刑法第四十二條第二項之規定就被告丙○○所犯
    未經許可持有改造手槍罪所處罰金刑部分，諭知易服勞役之
    折算標準（最高法院九十五年度第八次刑事庭會議決議參照
    ）。又查被告丙○○行為後，刑法第五十一條第五款已修正
    數罪併罰定其應執行者：「宣告多數有期徒刑者，於各刑中
    之最長期以上，各刑合併之刑期以下，定其刑期。但不得逾
    三十年。」，與舊法規定之數罪併罰定其應執行者：「宣告
    多數有期徒刑者，於各刑中之最長期以上，各刑合併之刑期
    以下，定其刑期。但不得逾二十年。」之規定相較，自以舊
    法規定之定應執行刑之上限為二十年對行為人較為有利，此
    為影響行為人刑罰之法律效果，是被告丙○○行為後法律已
    有所變更，經比較新舊刑法第五十一條第五款之規定，應依
    刑法第二條第一項但書之規定，適用最有利於行為人之修正
    前刑法第五十一條第五款之規定，並定其應執行之刑。
三、扣案之改造玩具手槍一支（含彈匣，槍枝管制編號：000
    0000000號），為違禁物，應依刑法第三十八條第一
    項第一款規定宣告沒收。至原扣案之二顆子彈，其中一顆經
    鑑驗結果並無殺傷力，另一顆因鑑驗試射，已不具子彈之外
    型及功能，並無殺傷力，而成待廢棄之物；扣案之彈殼二顆
    ，經鑑驗結果，均無殺傷力，且該不具殺傷力之子彈、彈殼
    亦均非屬違禁物，爰均不為沒收之諭知，附此敘明。
據上論斷，應依刑事訴訟法第二百九十九條第一項前段、第三百
條，槍砲彈藥刀械管制條例第八條第四項、第十二條第四項，刑
法第二條第一項前段、第十一條前段、第二百七十一條第一項、
第二項、第二百八十四條第一項、修正前刑法第五十五條、刑法
第二十五條第二項、修正前刑法第四十二條第二項、第五十一條
第五款、刑法第三十八條第一項第一款，罰金罰鍰提高標準條例
第一條前段，修正前罰金罰鍰提高標準條例第二條，現行法規所
定貨幣單位折算新臺幣條例第二條，判決如主文。
中    華    民    國    95    年    10    月    19    日
                    刑事第六庭  審判長法  官  簡源希
                                      法  官  鄧敏雄
                                      法  官  戴博誠
上正本證明與原本無異。
如不服本判決，應於送達後十日內向本院提出上訴狀（須附繕本
），上訴於臺灣高等法院臺中分院。
                                      書記官  鄭淑英
中    華    民    國    95    年    10    月    19    日
【附錄論罪科刑法條】
槍砲彈藥刀械管制條例第八條第一項、第四項：
未經許可，製造、販賣或運輸鋼筆槍、瓦斯槍、麻醉槍、獵槍、
空氣槍或第四條第一項第一款所定其他可發射金屬或子彈具有殺
傷力之各式槍砲者，處無期徒刑或五年以上有期徒刑，併科新臺
幣一千萬元以下罰金。
未經許可，持有、寄藏或意圖販賣而陳列第一項所列槍枝者，處
三年以上十年以下有期徒刑，併科新臺幣七百萬元以下罰金。
槍砲彈藥刀械管制條例第十二條第四項：
未經許可，持有、寄藏或意圖販賣而陳列子彈者，處五年以下有
期徒刑，併科新臺幣三百萬元以下罰金。
刑法第二百七十一條第一項、第二項：
殺人者，處死刑、無期徒刑或十年以上有期徒刑。
前項之未遂犯罰之。
刑法第二百八十四條第一項：
因過失傷害人者，處六月以下有期徒刑、拘役或五百元以下罰金
，致重傷者，處一年以下有期徒刑、拘役或五百元以下罰金。


司法院資訊處製作；財團法人民間司法改革基金會備份。
